# 继续提问：关于去年所得税多提，已出表，清缴退回的处理方法

提问人：hhaawwkk 时间：2011-03-22 14:22:48
各位老师： 大家好，我公司 2010 年所得税汇算清缴后，发现多提所得税 20 万，只交纳了 15 万（尚有 5 万未缴）。盈余公积10%。
对于多提的所得税，一下处理是否正确？请教大家如何账务处理？
（ 1 ）多提的 20 万冲回： 借：应缴所得税 20 万 贷：以前年度损益调整 20 万 借：以前年度损益调整 20 万贷：利润分配--未分配利润 18 万 盈余公积 2 万
（ 2 ） 5 万税款退回 借：银行存款 5 万 贷：应缴所得税 5 万
上次提问老师说：“如果差异小可以计入当期损益”。如果差异大，必须调整的话，上述分录是否正确？谢谢！

回答人：chenyiwei
你的问题是多提了 20 万，还是多提了 5 万？ 退回多交税款应冲减收到退还当期的所得税费用，不是贷记应交税费。